【裁判字號】    89,訴,610
【裁判日期】    920729
【裁判案由】    貪污等
【裁判全文】
臺灣嘉義地方法院刑事判決                          八十九年度訴字第六一號
    公  訴  人  臺灣嘉義地方法院檢察署檢察官
    被      告  己○○
右列被告等因貪污等案件，經檢察官提起公訴（八十九年度偵字第三三七五號），本
院判決如左：
    主  文
己○○共同連續對於依據法令從事公務之人員，關於違背職務之行為，行求賄賂，處
有期徒刑柒月。褫奪公權貳年。
    事  實
一、緣韋硯工程有限公司（下稱韋硯公司）取得雲林縣斗六市○○段三一一之六、三
    ○七之三十號土地開採許可後，實際負責人甲○○及前任負責人戊○○（均另行
    審結）鑑於公司之運輸車隊於土石開採期間，常因超載而遭雲林縣警察局斗南分
    局古坑分駐所、東和派出所、永光派出所等警員取締舉發，竟僱用前雲林縣古坑
    鄉鄉民代表會代表己○○擔任韋硯公司公關，並基於行求賄賂概括犯意之聯絡，
    由韋硯公司於民國八十七年七月二十九日提供新臺幣（下同）九萬元，由己○○
    先後前往雲林縣警察局斗南分局古坑分駐所、東和派出所、永光派出所，向古坑
    分駐所主管丙○○、東和派出所主管乙○○、永光派出所主管丁○○分別行賄四
    萬元、二萬六千元及二萬四千元，表達希望派出所警員不要取締韋硯公司載運土
    石之車輛，惟均遭拒絕而未果。
二、案經法務部調查局嘉義縣調查站報由臺灣嘉義地方法院檢察署檢察官偵查起訴。
    理  由
一、被告己○○就於前揭時間，因韋硯公司之大卡車經常為員警取締舉發，而依韋硯
    公司甲○○、戊○○之請求，分別以現金四萬元、二萬六千元及二萬四千元，欲
    交予雲林縣警察局斗南分局古坑分駐所、東和派出所、永光派出所主管，請求上
    開派出所不要對韋硯公司大卡車開罰單，惟因上開三所拒絕，事後已將錢交還戊○○之事實，業據被告己○○於偵查中供稱：「（問：八十七年七月二十九日在
    韋硯拿九萬元給古坑、東和、永光派出所主管？）拿去看他們要不要收，結果不
    收，錢便拿還董事長」等語（詳八十九年度偵字第三三七五號卷第二二頁）；於
    審理中供稱：「（問：【提示甲○○八十九年四月二十一日調查局筆錄告以要旨
    】有何意見？）我有向會計拿了九萬元，但我送去派出所都不收，我將錢退回給
    戊○○，他又將錢轉給別人了，這些都有紀錄的」等語（詳本院九十年五月七日
    訊問筆錄）；「他（指甲○○）是把錢交給我之後，要我拿去派出所，那是公司
    的決策。但是我拿去的時候沒有人要說，後來錢我都退還給董事長戊○○，戊○○就說他會處理」等語（詳本院九十二年七月十五日審理筆錄）明確，核與共同
    被告甲○○於調查站時供稱：「韋硯公司於八十七年五月間開始Ｃ三四四標遠運
    工作，因為遠運路線須經過雲林縣古坑分駐所、永光派出所、東和派出所轄區，
    又因遠運車隊屢經轄區派出所及交通隊開單告發與沿線民眾抗議，因此在董事長
    戊○○建議下，找來前古坑鄉鄉民代表己○○為韋硯公司公關，負責打通與警方
    關係，以利遠運車隊運送土方不受干擾，查扣之現金日記簿及支出證明單，係由
    韋硯公司會計陳萱蓉製作，並經我覆核及董事長戊○○核准，其記載係經己○○
    具領轉送東和派出所二萬六千元、古坑派出所四萬元、永光派出所二萬四千元」
    ，「（問：調查站搜索時有查到你們的帳冊內記載８７．７．２９支出證明單註
    記『交際費東二萬六千元、古四萬元、永二萬四千元』是什麼意思？）那是己○○拿去打通當地警方的交際費」等語（詳八十八年度他字第九八六號偵查卷第五
    十九頁）互核相符。並與證人即前雲林縣警察局斗南分局古坑分駐所主管丙○○
    、東和出所主管乙○○、永光派出所主管丁○○證述情節一致（詳本院九十年二
    月二十六日、九十一年一月十六日訊問筆錄）。復有韋硯公司帳冊及轉帳傳票、
    支出傳票等，上載「交際費東２６０００、古４００００、永２４０００」（詳
    嘉義縣調查站八十九年五月二十六日義肅字第八九二九九號卷第五六頁至第五九
    頁）等可資佐證。綜上，本件事證明確，被告己○○行賄犯行應堪認定。
二、核被告己○○所為，係犯貪污治罪條例第十一條第一項之關於違背職務之行為行
    求罪。被告己○○行為後，貪污治罪條例第十一條業於九十二年二月六日經修正
    公布，其第一項規定之刑度相同，依刑法第二條第一項前段之規定，自應適用新
    法。又其與被告甲○○、戊○○間，就上揭犯行，有犯意之聯絡及行為之分擔，
    皆為共同正犯。再其先後三次犯行，時間緊接，所犯罪名相同，顯係出於概括之
    犯意為之，為連續犯，爰依刑法第五十六條之規定以一罪論，並加重其刑。另被
    告己○○對於依據法令從事公務之人員，關於違背職務之行為，行求賄賂，惟其
    於檢察官偵查及本院審理時均自白坦承犯行，有上引筆錄在卷可佐，爰依修正後
    貪污治罪條例第十一條第四項規定，減輕其刑，並依刑法第七十條規定，先加後
    減。爰審酌被告己○○為前雲林縣古坑鄉鄉民代表會代表，為免韋硯公司之大卡
    車為警舉發，竟對於執行取締職務之警員為關於違背職務之行為行求賄賂，並考
    量其行賄金額共九萬元，事後自白犯行頗有悔意，及其犯罪之動機、目的、手段
    等一切情狀，量處如主文所示之刑，並依貪污治罪條例第十七條之規定，宣告褫
    奪公權二年，以資懲儆。
據上論斷，應依刑事訴訟法第二百九十九條第一項前段，修正後貪污治罪條例第十一
條第一項、第四項後段、第十七條，刑法第二條第一項前段、第十一條前段、第二十
八條、第五十六條，判決如主文。
本案經檢察官周欣潔到庭執行職務
中    華    民    國      九十二      年      七      月      二十九    日
                                      臺灣嘉義地方法院刑事第三庭
                                          法  官  張    育    彰
右正本證明與原本無異。
如不服本判決，應於判決送達後十日內向本院提出上訴狀( 應附繕本 )。告訴人或被
害人如對於本判決不服者，應具備理由請求檢察官上訴，其上訴期間之計算係以檢察
官收受判決正本之日期為準。
中    華    民    國      九十二      年      七      月      二十九    日
                                          書記官  林    秀    敏
附錄法條：
對於第二條人員，關於違背職務之行為，行求、期約或交付賄賂或其他不正利益者，
處一年以上七年以下有期徒刑，得併科新臺幣三百萬元以下罰金。
對於外國、大陸地區、香港或澳門之公務員，就跨區貿易、投資或其他商業活動有關
事項，為前項行為者，處五年以下有期徒刑或科新臺幣一百萬元以下罰金。
不具第二條人員之身分而犯前二項之罪者，亦同。
犯前三項之罪而自首者，免除其刑；在偵查或審判中自白者，減輕或免除其刑。
在中華民國領域外犯第一項、第二項之罪者，不問犯罪地之法律有無處罰規定，均依
本條例處罰。


司法院資訊處製作；財團法人民間司法改革基金會備份。
